【裁判字號】    95,建,101
【裁判日期】    951213
【裁判案由】    給付工程款
【裁判全文】
臺灣板橋地方法院民事判決               95年度建字第101號
原      告  丙○○○○○○○○.
訴訟代理人  甲○○
被      告  愛群英開發實業有限公司
法定代理人  乙○○
上列當事人間請求給付工程款事件，經本院於民國95年12月12日
言詞辯論終結，判決如下：
    主      文
被告應給付原告新臺幣壹佰伍拾貳萬玖仟捌佰玖拾玖元，及自民
國九十五年十一月二十四日起至清償日止，按週年利率百分之五
計算之利息。
訴訟費用由被告負擔。
本判決於原告以新臺幣伍拾壹萬元供擔保後，得假執行。
    事實及理由
一、程序方面：
    依兩造簽訂工程合約第24條之約定，就本件工程合約所生之
    爭執合意以本院為第一審管轄法院（見本院卷第8 頁），是
    本院就本件自有管轄權，合先敘明。
二、原告主張：
（一）緣被告承攬被告「嘉義晨洋辦公大樓花崗石工程」（下稱
      系爭工程，兩造約定原告以新臺幣（下同）1,740,000 元
      總價承包，系爭工程業已完工驗收，原告亦依兩造簽訂工
      程合約（下稱系爭合約）完成請款手續，惟被告僅付款21
      0,101 元，尚餘1,529,899 元未付，迭經催討均未獲置理
      ，為此依承攬之法律關係，請求被告給付工程款。
（二）是原告聲明：如主文所示暨以供擔保為條件之假執行宣告
      。
三、被告則以：
（一）被告確實積欠如原告主張之工程款，惟原告竟逕向法院聲
      請就被告之房屋為假扣押執行，被告已將工程款委託其委
      任之律師，並曾向原告表示俟原告撤回相關假扣押執行時
      ，即可至律師處領取工程款，惟原告不能同意。復又稱被
      告及業主認為原告施作工程項目及金額尚有疑問。
（二）是被告聲明：原告之訴駁回。
四、原告主張之上開事實，已據其提出與所述相符之系爭合約1
    件為證，被告就系爭合約之真正不為爭執，且其先係自認積
    欠原告本件訴求之工程款，惟以：原告竟逕向法院聲請就被
    告之房屋為假扣押執行，被告已將工程款委託其委任之律師
    ，並曾向原告表示俟原告撤回相關假扣押執行時，即可至律
    師處領取工程款，惟原告不能同意等情為辯，然此項辯解縱
    係真實，亦無從免除其應負工程款之責任；其復更易其辯詞
    ，改稱：其與業主認為原告施作工程項目及金額尚有疑問等
    情，惟其無法依民事訴訟法第279 條第3 項證明其前所為自
    認與事實未符，且未經原告之同意，此項自認之撤銷自無從
    允准，又被告亦未舉證證明其此部分之辯解為真，是被告所
    辯諸情，均非可採，原告之主張與事實及證據均無相違，應
    堪信為真實。
五、從而，原告依據承攬契約之法律關係，據以提起本件訴訟，
    請求被告給付如主文所示金額，即無不合，應予准許。
六、原告陳明願供擔保以代釋明聲請宣告假執行，核無不合，爰
    酌定相當擔保金額，准予宣告假執行。
七、訴訟費用負擔之依據：民事訴訟法第78條。
中    華    民    國    95    年    12    月    13    日
                  民事第二庭法  官  鍾啟煌
以上正本係照原本作成。
如對本判決上訴，須於判決送達後20日內，向本院提出上訴狀，
上訴臺灣高等法院（應按他造人數提出繕本）。
中    華    民    國    95    年    12    月    13    日
                            書記官  李威賜


司法院資訊處製作；財團法人民間司法改革基金會備份。
